# 关于期权的账务处理

提问人：luwei111110 时间：2018-06-13 21:02:33
公司分别作了外盘的买入看涨期权、卖出看跌期权、卖出看涨期权，请问： 1 、期权费分别怎么处理？ 2 、未行权前是否需要每月调整公允价值变动？ 3 、买入和卖出分别如何列报？ 4 、是否涉及汇兑损益？ 5 、行权时的账务处理

回答人：chenyiwei
1 、收取或者支付的期权费作为该项期权（以公允价值计量且其变动计入损益的金融资产/负债）的初始计量金额。收取期权费确认负债；支付期权费确认资产。 2 、是。 3 、 5 、参照准则讲解关于交易性金融资产处置的规定处理。 4 、因为期权本身属于交易性的衍生金融资产或负债，不是外币货币性项目，因此其公允价值变动（其中有部分变动的原因是汇率变动）体现在公允价值变动损益中，不单列汇兑损益。

提问人：luwei111110 时间：2018-06-15 20:00:34
陈版主，关于期权的公允价值变动问题，企业未行权的期权，在 5 月 31 日报表日，如何计算公允价值变动？（持有的是 12 月 8 日行权的棉花期货期权）计算时和期权的买卖方向及看涨和看跌是否有关系？

回答人：chenyiwei
如期货市场上有类似条款期货的活跃交易，可参照期货成交价格，但期权的公允价值不应为负数。其他情况，建议咨询公允价值估值方面的专业人士。